臺灣臺中地方法院簡易民事判決
111年度中簡字第3149號
原      告  簡楷恆  


訴訟代理人  林鈺庭  
被      告  曾瑞炘  
上列當事人間確認本票債權不存在事件，本院於民國111年11月1
0日言詞辯論終結，判決如下：
    主      文
確認被告就其持有如附表所示本票之票據債權對於原告不存在。
訴訟費用由被告負擔。
    事實及理由
一、原告主張：
    被告持有如附表所示本票（下稱系爭本票），並向本院聲請
    以111年度司票字第4123號裁定准予強制執行。惟系爭本票
    之發票人係法人「勝元有限公司」，原告當時僅是該公司之
    法定代理人，而在票上公司章旁蓋用負責人印章，以示代表
    法人，兩造間實際上並無任何債權債務關係，系爭本票並非
    原告所簽發，為此，依法提起本件確認之訴，確認被告對於
    原告並無系爭本票之票據權利等語。並聲明：如主文第1項
    所示。
二、被告則以：
    本件票據債權確實與原告無關，對於原告之主張沒有意見，
    表示認諾等語。
三、得心證之理由：
  ㈠按確認法律關係之訴，非原告有即受確認判決之法律上利益
　　者，不得提起之，民事訴訟法第247條第1項前段定有明文。
　　所謂即受確認判決之法律上利益，係指法律關係之存否不明
　　確，原告主觀上認其在法律上之地位有不妥之狀態存在，且
　　此種不妥之狀態，能以確認判決將之除去者而言（最高法院
　　52年臺上字第1240號判例意旨參照）。原告主張被告所持系
　　爭本票對於原告之本票債權不存在，固為被告所承認，然被
　　告既已對於原告聲請本票裁定准予強制執行，則原告於私法
　　上之地位難謂無受侵害之危險，又此項危險得以對於被告之
　　確認判決除去，原告提起本件確認之訴，有即受確認判決之
　　法律上利益而有權利保護之必要，合先敘明。
　㈡按當事人於言詞辯論時為訴訟標的之認諾者，應本於其認諾
    為該當事人敗訴之判決，民事訴訟法第384條定有明文。又
    被告既於言詞辯論期日時為訴訟標的之認諾，法院即應不調
    查原告所主張為訴訟標的之法律關係是否果屬存在，而應以
    認諾為該被告敗訴之判決基礎。經查，本件原告依據票據之
    法律關係，確認被告持有系爭本票之本票債權對原告不存在
    ，而被告於民國111年11月10日言詞辯論期日時表示對原告
    之主張及請求為認諾等情，有該言詞辯論筆錄在卷可憑，揆
    諸上開說明，本院自應本於被告之認諾，為被告敗訴之判決
    。
四、綜上，原告提起本訴，請求確認系爭本票債權對其不存在，
    為有理由，應予准許。
五、本件係依民事訴訟法第427條第1項規定適用簡易訴訟程序，
    且本於被告認諾所為之被告敗訴判決，依同法第389條第1項
    規定，應依職權宣告假執行。
六、訴訟費用負擔之依據：民事訴訟法第78條。
中　　華　　民　　國　　111 　年　　11　　月　　24　　日
                  臺灣臺中地方法院臺中簡易庭
                                  法　官　林秉暉
以上為正本係照原本作成。
如不服本判決，應於送達後20日內，向本院提出上訴狀並表明上
訴理由，如於本判決宣示後送達前提起上訴者，應於判決送達後
20日內補提上訴理由書（須附繕本）。如委任律師提起上訴者，
應一併繳納上訴審裁判費。
中　　華　　民　　國　　111 　年　　11　　月　　24　　日
                                  書記官  巫惠穎
　　　　　　　　　　　　　　　　　
附表：　
　
發票日 票面金額 票據號碼 利息起算日 110年3月30日 300,000元 WG0000000 110年5月31日